【裁判字號】    89,訴,1644
【裁判日期】    900227
【裁判案由】    毒品危害防制條例
【裁判全文】
臺灣桃園地方法院刑事判決                        八十九年度訴字第一六四四號
    公訴人  臺灣桃園地方法院檢察署檢察官
    被  告  甲○○
右列被告因違反毒品危害防制條例案件，經檢察官提起公訴（八十九年度毒偵字第二
七三六號），本院判決如左：
    主  文
甲○○連續施用第二級毒品，處有期徒刑伍月，扣案之內含微量不足秤重第二級毒品
安非他命空袋參個均沒收銷燬之；扣案之塑膠吸管壹支沒收。又施用第一級毒品，處
有期徒刑柒月。應執行有期徒刑拾月，扣案之內含微量不足秤重第二級毒品安非他命
空袋參個均沒收銷燬之；扣案之塑膠吸管壹支沒收。
    事  實
一、甲○○前於民國（下同）八十九年間因施用毒品案件，經臺灣桃園地方法院檢察
    署檢察官聲請本院裁定送觀察、勒戒後，已無繼續施用毒品之傾向，而於八十九
    年一月三十一日以八十八年度毒偵字第九０二號案件處分不起訴，竟仍不知悛悔
    ，復基於施用第二級毒品安非他命（下稱安非他命）之概括犯意，於其後五年內
    之八十九年五月九日（起訴書誤載為十九日）及十月六日查獲前回溯九十六小時
    之某一時段內，分別在其桃園縣龍潭鄉○○村○○街六三巷一號住處及台灣地區
    某不詳地點等處，施用安非他命各乙次。另基於施用第一級毒品海洛因（下稱海
    洛因）之犯意，於其後五年內之八十九年十月六日查獲前回溯九十六小時之某一
    時段內，在台灣地區某不詳地點，施用海洛因乙次。嗣先於八十九年五月九日下
    午五時五十分許，在其上開住處內為警查獲，並扣得其所有內含微量不足秤重安
    非他命之空袋三個及塑膠吸管乙支；再於八十九年十月六日到案執行觀察、勒戒
    時，經桃園勒戒所採尿鑑定後，呈安非他命及嗎啡陽性反應，而查悉上情。後甲
    ○○經臺灣桃園地方法院檢察署檢察官聲請本院裁定送觀察、勒戒後，有繼續施
    用毒品之傾向，而經本院裁定送強制戒治中。
二、案經桃園縣警察局平鎮分局報請臺灣桃園地方法院檢察署檢察官偵查起訴。
    理  由
一、訊據被告甲○○矢口否認右揭犯行，辯稱：伊當時並沒有施用安非他命及海洛因
    ，係因其友人在旁施用遭其吸入所致云云。經查：被告於右揭時地先後施用安非
    他命二次及海洛因乙次之犯行，業經桃園縣警察局平鎮分局及桃園勒戒所先後採
    取被告尿液送請鑑定後，均係呈安非他命陽性反應二次及海洛因陽性反應乙次，
    此有桃園縣衛生局八十九年五月十九日不法藥物尿液檢定書及桃園監獄八十九年
    十月十一日不法藥物尿液檢定書各乙紙，在卷可稽，足堪認定。又被告於本院審
    理時亦坦承扣案之上開內含微量不足秤重安非他命之空袋三個及塑膠吸管乙支，
    均係其所有之物，則被告若果無施用安非他命之犯行，焉有於八十九年五月九日
    遭警查獲上開內含微量不足秤重安非他命空袋三個及塑膠吸管乙支之可能，則被
    告於右揭時地顯有施用安非他命二次及海洛因乙次之犯行，至為顯然，是被告所
    辯稱，顯係事後卸責之詞，不足採信。再者，被告辯稱吸入其友人所施用安非他
    命及海洛因云云，被告不僅未曾供稱其友人之姓名、年籍供本院審認，且被告若
    非長時間，且直接自其友人口中吸入安非他命及海洛因之煙霧，亦無自其尿液中
    呈安非他命及海洛因陽性反應之可能，且被告若果係長時間，且直接自其友人口
    中吸入安非他命及海洛因之煙霧，則亦已構成施用安非他命及海洛因之犯行，而
    非單純不小心從旁吸入之屬，至為灼然，是被告此部分所辯，亦不足為有利被告
    認定之依據，至為顯然。又被告前於八十九年間因施用毒品案件，經臺灣桃園地
    方法院檢察署檢察官聲請本院裁定送觀察、勒戒後，已無繼續施用毒品之傾向，
    而於八十九年一月三十一日以八十八年度毒偵字第九０二號案件處分不起訴，復
    因上開施用安非他命之犯行，經臺灣桃園地方法院檢察署檢察官聲請本院送觀察
    、勒戒後，仍有繼續施用毒品之傾向，而經本院裁定送強制戒治中等情，業據被
    告於本院審理時所供承屬實，並有桃園勒戒所八十九年十月二十日有無繼續施用
    毒品傾向證明書及臺灣桃園地方法院檢察署刑案資料查註紀錄表各乙份可佐，應
    堪認定，被告復於其後五年內之右揭時間內，再犯先後施用安非他命二次及海洛
    因乙次之犯行已臻明確，應予依法論科。
二、核被告所為，係犯毒品危害防制條例第十條第一項之施用第一級毒品罪及同條第
    二項之施用第二級毒品罪。被告持有安非他命及海洛因之低度行為，為其施用安
    非他命及海洛因之高度行為所吸收，均不另論擬。被告先後二次施用安非他命之
    行為，其時間緊接，所犯構成要件相同，顯係基於概括犯意所為，為連續犯，應
    依刑法第五十六條之規定論以一罪，並加重其刑。被告所犯上開二罪間，其犯意
    各別，要件不同，應予分論併罰。爰審酌被告前曾因施用毒品之案件，經臺灣桃
    園地方法院檢察署檢察官處分不起訴在案，竟仍不知悛悔，復於五年內之右揭時
    地施用安非他命二次及海洛因乙次，不僅損及其個人健康，亦嚴重破壞社會安全
    及被告犯罪後之態度等一切情狀，量處如主文所示之刑，並定其應執行之刑，以
    資儆懲。至於扣案之上開內含微量不足秤重安非他命之空袋三個，因均已無法分
    離，均應依毒品危害防制條例第十八條第一項前段之規定，均宣告沒收銷燬之；
    另扣案之上開塑膠吸管乙支，則為被告所有供犯罪所用之物，業據本院認定在卷
    ，應依刑法第三十八條第一項第二款之規定，宣告沒收之。
三、本件公訴意旨另以：被告基於施用海洛因及安非他命之概括犯意，分別自八十九
    年四月中旬起至同年十月六日查獲前回溯九十六小時之某一時段內止及自八十九
    年五月九日（起訴書誤載為十九日）查獲前回溯九十六小時之某一時段起至同年
    十月六日月查獲前回溯九十六小時之某一時段內止，分別其上開住處及台灣地區
    某不詳地點等處，連續施用海洛因及安非他命多次（不含上開經本院論罪科刑部
    分犯行），因認被告此部分犯行亦涉有毒品危害防制條例第十條第一項之施用第
    一級毒品罪嫌及同條第二項之施用第二級毒品罪嫌云云。按「犯罪事實應證據認
    定之，無證據不得推定其犯罪事實」，刑事訴訟法第一百五十四條定有明文。訊
    據被告堅決否認此部分犯行，經查：公訴人認被告涉有此部分之犯嫌，無非以上
    開採尿送驗後分別呈海洛因及安非他命陽性反應之結果，為其僅有之論據，惟被
    告此部分施用海洛因及安非他命之犯行，不僅業據其本人於本院審理時堅決否認
    在卷，且被告於右揭時地經採尿後送請鑑驗之結果，雖先後呈海洛因及安非他命
    陽性反應，亦僅足供證明被告於八十九年五月九日、十月六日查獲前回溯九十六
    小時之某一時段內，確曾施用過安非他命各「乙次」及於八十九年十月六日查獲
    前回溯九十六小時之某一時段內，亦確曾施用海洛因「乙次」而已，尚不足供逕
    為認定被告於上開時間內，亦另有此部分施用海洛因「多次」及施用安非他命「
    多次」之結果，自為顯然。此外，復查無其他積極事證足資證明被告除上開論罪
    科刑部分外，亦另有此部分施用海洛因及安非他命之犯行，自屬不能證明被告此
    部分之犯罪，惟因公訴人認被告此部分之犯行與上開論罪科刑部分間均有連續犯
    之裁判上一罪關係，爰不另為無罪之諭知，附此敘明。
據上論斷，應依刑事訴訟法第二百九十九條第一項前段，毒品危害防制條例第十條第
一項、第二項、第二十條第三項前段、第十八條第一項前段，刑法第十一條前段、第
五十六條、第五十一條第五款、第三十八條第一項第二款，判決如主文。
本案經檢察官何嘉仁到庭執行職務。
中      華      民      國       九十     年     二     月   二十七   日
                          臺灣桃園地方法院刑事第四庭
                              法  官  林 晏 鵬
右正本證明與原本無異。
如不服本判決，應於判決送達後十日內向本院提出上訴狀( 應附繕本 )，上訴於
臺灣高等法院。
                              書記官  張 雅 慧
中        華        民        國   九十   年   三   月    一    日
附論罪科刑依據之法條：毒品危害防制條例第十條
毒品危害防制條例第十條
施用第一級毒品者，處六月以上五年以下有期徒刑。
施用第二級毒品者，處三年以下有期徒刑。


司法院資訊處製作；財團法人民間司法改革基金會備份。
